# 固定资产中土地问题

提问人：cyk81 时间：2012-12-24 22:40:13
请教大家一个问题：一个房地产企业 2000 年取得一块土地，假设价值１亿，由种种原因 2009 年才开始开发，开发时准备开发完成后出售，所以将土地使用权计入开发成本，其土地使用证年限2000-2050年，企业现开发完成转为自用，根据企业会计准则的规定：土地使用权用于自行开发建造厂房等地上建筑物时,土地使用权的账面价值不与地上建筑物合并计算其成本,而仍作为无形资产进行核算,土地使用权与地上建筑物分别进行摊销和提取折旧。此时企业是否需要把开发成本中的土地使用权调出后结转固定资产，如果要调出应该如何会计处理，会计准则或者相关文件是否有明确规定，谢谢

回答人：chenyiwei
回复 cyk81 的帖子
首先应就 2009 年开始开发时和现在开发完成时持有意图方面的证据，以及证明现在持有意图改变的真实性和合理性。
在此基础上，由于持有意图是现在改变的，因此其改变的影响不能追溯到以前年度，而应把开发成本中包含的土地价值（净值）转入无形资产，在剩余使用年限（ 2012 － 2050 ）内摊销；其余开发成本转为固定资产原值，在其使用年限内计提折旧。 另外，该企业在2000 年取得土地后直到新企业会计准则首次执行日之前，按照当时的《企业会计制度》第 47 条规定，这段时间内的土地使用权也应确认为无形资产并摊销，这部分开发前摊销额在新准则首次执行日不作调整。

提问人：cyk81 时间：2012-12-29 20:11:48
请教陈老师，如果这样处理的话，税务上和会计上是否存大时间性差异，这个我也不太确定

回答人：chenyiwei
税务上对此规定不明确，但我理解上述会计处理对税务而言应并非不可接受。建议与主管税务机关沟通争取其接受会计上的处理，减少税务和会计之间的差异。

提问人：cyk81 时间：2013-01-04 22:11:43
谢谢陈老师的回答 企业提出：根据国税发（ 2009 ） 31 号文，开发产品转为自用折旧是可以摊销的，所以企业提出不将无形资产从固定资产调出，请问这是否是合理的，个人觉得从准则的角度来理解是不行的，企业将准则和税法混淆了

回答人：chenyiwei
企业的理解不恰当。两者的折旧或摊销年限不同，土地使用权应确认为单独的无形资产。

提问人：呼叫帮助 时间：2017-05-15 20:27:39
我国曾经对部分公有制企业作出过规定，根据土地的评估价值将其作为企业固定资产入账。根据这一规定，这些企业曾经在固定资产账面上确认了一批土地的价值。但对这部分作为固定资产入账的土地，仍然是不能计提折旧的，原因在于土地不同于其他固定资产，其不存在损耗问题，因此无需计提折旧。即使在土地私有制的国家内，作为固定资产的土地也是不计提折旧的。 国有企业（财工[1995]108号划拨土地在估价入帐后不计提折旧），一般企业是不允许估价入账的（财会二字【 1995 】 25 号）。 执行新会计准则，企业对国家划拨的土地是否应该转到无形资产计提摊销并追溯调整还是放在固定资产科目不动也不计提折旧？

回答人：chenyiwei
这是历史遗留问题，在新准则下继续维持原状。新准则下的固定资产准则仍然继续规定这类土地资产不计提折旧。

提问人：呼叫帮助 时间：2017-05-16 23:13:14
我看到这样的帖子， 说厂区绿化，是否计入固定资产，值得商榷，那我理解应作为长期待摊费用或直接费用化？ 如果是名贵树木，可能计入固定资产是不合适的，那计什么核算合适？ 如果是草皮，假如需要定期更换或重植的，建议作为长期待摊费用或在重植的时候直接费用化。我赞成。 到底如何核算合适，请您指导下！

回答人：chenyiwei
厂区绿化首先应解决是资本化还是费用化的问题（瑞华研究中有案例）。名贵树木如果不能再出售或者移植，也同样应考虑是否一次性费用化。对符合资本化条件的，一般仍作为固定资产核算。草皮可按你说的简化处理。

提问人：呼叫帮助 时间：2017-05-22 13:25:32
土地作为固定资产估价入帐是 90 年代中期国有企业清产核资（注意不同于现在为执行《企业会计制度》和改制而进行的清产核资）
的一项特殊政策，即按照实际占用的土地估价后借记“固定资产”，贷记“资本公积”，这样的土地是不折旧的，但由于其性质是划拨土地，因此如要改变用途、对外投资等，还需补交出让金。 我遇到一个房地产公司的审计，老国有企业将一块划拨地转让给房地产公司，房地产公司为此承担了划拨土地改变用途补交出让金 1000 万元，同时还缴纳了营业税和土地增值税 100 万元，房地产公司实际支付 1100 万元，请问：本由国有企业承担的营业税和土地增值税 100 万元，现有房地产公司承担的税金全部作为土地的成本核算是否可以？另外税务局是否认可这项支出？

回答人：chenyiwei
如果当初土地转让协议中就明确由房地产公司负担这部分税费的，则房地产企业可以计入开发成本，但预计很可能不能在税前扣除。